臺灣嘉義地方法院民事判決　　　　　　 100年度重訴字第80號
原　　　告　陳建村
被　　　告　陳淑娟
上列當事人間請求清償借款事件，經本院於民國100年12月14日
言詞辯論終結，判決如下：
    主  文
原告之訴及假執行之聲請均駁回。
訴訟費用新臺幣陸萬玖仟壹佰壹拾貳元由原告負擔。
    事 實 及 理 由
一、原告起訴主張：原告自民國94年8 月24日起至95年6 月30日
    止共311 日，每日無息借貸新臺幣（下同）22100 元與被告
    ，合計6,873,100 元，約定清償期限為96年3 月15日，合併
    辦理假離婚，並按週年利率5 ％計算之利息，未料被告屆期
    僅與原告辦理假離婚，並未歸還借款，故依法請求。並聲明
    ：被告應給付原告6,873,100元及自100年9月27日起至清償
    日止，按週年利率5％計算之利息。
二、被告則以：兩造原為夫妻，被告並未向原告借款，因之前兩
    造共同經營應召站，每日有結餘金額，原告引用刑事判決書
    所載之「暫結22,100元」即為應召站結餘金額等語資為抗辯
    ，並聲明：原告之訴駁回。
三、本院得心證之理由：
（一）按當事人主張有利於己之事實者，就其事實有舉證之責任
      ，民事訴訟第277 條定有明文。又按稱消費借貸者，於當
      事人間必本於借貸之意思合致，而有移轉金錢或其他代替
      物之所有權於他方之行為，始得當之。倘當事人主張與他
      方有消費借貸關係存在者，自應就該借貸意思互相表示合
      致及借款業已交付之事實，均負舉證之責任。
（二）經查，本件原告主張與被告間有消費借貸關係存在，惟經
      被告否認，依民事訴訟法第277 條規定，原告應就該借貸
      意思互相表示合致及金錢移轉之事實存在之事實，負舉證
      責任。而原告於本院言詞辯論期日陳稱兩造借款期間為自
      94年8 月24日至95年6 月30日止之311 日及每日借款金額
      為22,100元之主張，其證據均係引用本院96年度訴字第
      132 號刑事判決書所載之犯罪時間與該判決所引用帳冊之
      記載「暫結22,100交貞貞大強盜」等情，惟經被告以上開
      「暫結22,100元」乃為應召站結餘金額等語置辯。觀諸被
      告所引用本院96年度訴字第132 號刑事判決書所載之「自
      94年8 月24日至95年6 月30日止」乃原告犯圖利媒介性交
      罪之犯罪起迄時間，且「暫結22100 交貞貞大強盜」之帳
      冊記載，亦經該判決認定係兩造上開媒介性交易犯罪所製
      作帳冊，詳載每次獲得之代價，將彙整金額交付被告之內
      容，並無何認定被告向原告借款之期間及借款金額等情，
      業經本院調閱上開刑事卷宗核閱無訛，且有該判決書影本
      附卷可稽，是原告之上開主張，自無可採，難為有利原告
      之認定。此外，原告未能提出其他證據證明兩造間有消費
      借貸契約關係存在，故其請求被告應負給付借款之責，尚
      屬無據。
（三）從而，並無證據足認兩造間存有6,873,100 元之消費借貸
      契約，依首揭舉證責任分配之結果，原告依兩造間消費借
      貸契約請求被告給付6,873,100 元，並自100 年9 月27日
      起算至清償日止按週年利率5 ％計算利息，洵屬無據，不
      應准許，其假執行之聲請亦失所附麗，爰併駁回之。
四、末按法院為終局判決時，應依職權為訴訟費用之裁判，民事
    訴訟法第87條第1 項定有明文，而原告之請求為無理由，自
    應由原告負擔本件訴訟費用，爰確定本件原告應負擔之訴訟
    費用額（即裁判費69,112元）如主文第2 項所示。
五、本件為判決基礎之法律關係已臻明確，兩造其餘主張及攻擊
    防禦方法，核於判決結果不生影響，無庸一一論列，附此敘
    明。
六、據上論結，本件原告之訴為無理由，依民事訴訟法第78條、
    第87條第1項，判決如主文。
中    華    民    國   100    年    12    月    28    日
                  民事第三庭  法  官  梁淑美
以上正本係照原本作成。
如不服本判決，應於送達後20日內，向本院提出上訴狀（須附繕
本）並表明上訴理由，如於本判決宣示後送達前提起上訴者，應
於判決送達後10日內補提上訴理由狀。如委任律師提起上訴者，
應一併繳納上訴審裁判費。
中    華    民    國   101    年    1     月    2     日
                              書記官  李佳惠